【裁判字號】    89,易,1356
【裁判日期】    890703
【裁判案由】    恐嚇
【裁判全文】
臺灣臺南地方法院刑事判決                        八十九年度易字第一三五六號
    公  訴  人  台灣台南地方法院檢察署檢察官
    被      告  乙○○
右列被告因恐嚇案件，經檢察官提起公訴（八十九年度偵字第一七二號），本院判決
如左：
    主  文
乙○○以加害生命之事，恐嚇他人，致生危害於安全，處有期徒刑參月，如易科罰金
，以參佰元折算壹日。
    事  實
一、乙○○於民國八十八年十月二十一日凌晨至甲○○所經營之「皇品魯味」欲邀甲
    ○○一同喝酒，惟尚未與甲○○一同喝酒，即因其先前已飲酒而醉倒，待當日上
    午七點多酒醒後返家，隨後發現遺失新台幣（下同）二萬七千元，乃返回甲○○
    處找尋未獲，因懷疑係甲○○所竊，遂於同日上午十時許前往台南縣仁德鄉○○
    村○○路○段二六四號甲○○所經營之「永全眼鏡行」內質問甲○○，因甲○○
    否認，乃在店內辱罵甲○○，並以：「你若出去就要『殺你』」（台語發音）恐
    嚇甲○○，致甲○○心生畏懼，旋二人續發生爭吵而同往警局處理。
二、案經甲○○訴由台南縣警察局歸仁分局報請台灣台南地方法院檢察署檢察官偵查
    起訴。
    理  由
一、訊據被告乙○○矢口否認有何恐嚇犯行，辯稱：伊根本沒有去眼鏡行，衝突發生
    在「皇品魯味」，伊僅在派出所內指責甲○○比賊還狠，罵甲○○卑鄙無恥，並
    未恐嚇甲○○云云。經查：被告乙○○因懷疑告訴人竊伊金錢，於前揭時地辱罵
    告訴人，並以台語揚稱：如果出去就要『殺你』等情，業據告訴人甲○○指訴甚
    詳，並經證人即當時在場之前開眼鏡行員工丙○○、丁○○分別證述屬實。又被
    告雖辯稱衝突是伊醒來後在皇品魯味發生的，伊未去眼鏡行云云，然被告自承二
    人發生爭執後同往警局處理，而按警訊筆錄所載開始製作筆錄時間為八十八年十
    月二十一日上午十時五十分，有台南縣警察局歸仁分局德南派出所筆錄可稽，而
    被告於當日早上七點多酒醒後即發現錢遺失，若如被告所言當時即發生爭執鬧進
    派出所，何以直到十時五十分始製作筆錄？顯有違常理。職是，本案發生時、地
    應如告訴人及證人所言乃當日上午十時許，在「永全眼鏡行」發生方屬實。被告
    所辯顯係卸責之詞，不足採信。本件事證已臻明確，被告犯行洵堪認定，應依法
    論科。
二、核被告所為，係犯刑法第三百零五條之恐嚇危害安全罪。爰審酌被告之品行、犯
    罪動機、目的、手段、所生之危害及犯罪後仍否認犯行尚乏悔意等一切情狀，量
    處如主文所示之刑，併諭知易科罰金之折算標準，以資懲儆。
三、據上論斷，應依刑事訴訟法第二百九十九條第一項前段、刑法第三百零五條、第
    四十一條，罰金罰鍰提高標準條例第一條前段、第二條，判決如主文。
本案經檢察官王百玄到庭執行職務
中    華    民    國      八十九      年      七      月        三      日
                                  臺灣臺南地方法院刑事第一庭
                                      法  官  彭  喜  有
右正本證明與原本無異。
如不服本判決，應於判決送達後十日內，向本院提出上訴狀。
                                      書記官  楊  育  民
中    華    民    國      八十九      年      七      月        三      日
附錄本案論罪科刑法條全文
刑法第三百零五條：
  以加害生命、身體、自由、名譽、財產之事恐嚇他人致生危害於安全者，處二年以
  下有期徒刑、拘役或三百元以下罰金。


司法院資訊處製作；財團法人民間司法改革基金會備份。
